臺灣屏東地方法院刑事判決　　　　　　　　94年度訴字第82號
公　訴　人　臺灣屏東地方法院檢察署檢察官
被　　　告　甲○○　男　24歲.
指定辯護人　本院公設辯護人乙○○
上列被告因違反槍砲彈藥刀械管制條例案件，經檢察官提起公訴
（93年度偵字第5354號），本院判決如下：
    主  文
甲○○未經許可，寄藏可發射子彈具有殺傷力之改造手槍，處有
期徒刑壹年貳月，併科罰金新台幣拾萬元，罰金如易服勞役，以
銀元參佰元即新台幣玖佰元折算壹日，緩刑參年。扣案之改造手
槍壹枝（含彈匣壹個，槍枝管制編號：0000000000號
）沒收。
    事  實
一、甲○○明知非經中央主管機關許可，不得寄藏槍砲彈藥刀械
    管制條例第4 條第1 項第1 、2 款所示之槍砲、彈藥，竟於
    民國92年12月下旬某日，在其屏東縣內埔鄉○○村○○路37
    巷22號住處，因來訪友人鍾慶忠（64年10月31日生、
    統一編號：Ｚ000000000號）欲將其所有之仿ＢＥＲＥＴＴＡ
    廠半自動手槍製造之玩具手槍槍身組合土造金屬槍管及土造
    金屬滑套改造而成之改造手槍1 枝（槍枝管制編號：000
    0000000號，含彈匣1 個及口徑９mm制式子彈4 顆，
    其中2 顆制式子彈業經甲○○試射擊發，其餘2 顆子彈中 1
    顆為不發彈而不具殺傷力，另1 顆經試射可擊發而具殺傷力
    ，經鑑定該改造手槍及制式子彈均具有殺傷力）交由甲○○
    保管寄藏，而甲○○基於寄藏槍枝、子彈之犯意，乃將鍾慶
    忠交付之上開槍枝、子彈寄藏於前開住處。嗣於93年10月24
    日晚上11時35分許，在屏東縣內埔鄉○○村○○路上，為警
    察覺可疑攔下詢問，並經甲○○同意後，在其騎乘車牌號碼
    ＷＫＥ－Ｏ九一號輕型機車置物箱內查獲前揭槍枝（含前開
    制式子彈2 顆，其中1 顆為不發彈而不具殺傷力，另一顆經
    試射可擊發而具殺傷力）而扣案之。
二、案經屏東縣警察局內埔分局報請臺灣屏東地方法院檢察署檢
    察官偵查起訴。
    理  由
一、本件犯罪事實，業經被告甲○○於本院審理時坦認不諱，並
    有上開仿ＢＥＲＥＴＴＡ廠半自動手槍製造之玩具手槍槍身
    組合土造金屬槍管及土造金屬滑套改造而成之改造手槍1 枝
   （槍枝管制編號：0000000000號，含彈匣1個及口
    徑９mm制式子彈2 顆）扣案為憑，且前開改造手槍及制式子
    彈（送驗子彈其中1 顆為不發彈而不具殺傷力，另1 顆子彈
    可擊發，具有殺傷力），經送內政部警政署刑事警察局鑑定
    結果，均具有殺傷力，有內政部警政署刑事警察局93年11月
    24 日 刑鑑字第Ｚ000000000號槍彈鑑定書1 份在
    卷可稽，足認被告自白核與事實相符，本件事證明確，被告
    犯行洵堪認定，應依法論科。
二、按被告行為後，槍砲彈藥刀械管制條例於94年1 月26日經總
    統以華總一義字第○九四○○○一○一○一後修正公布，並
    於同年1 月28日生效，就檢察官起訴被告所犯修正前槍砲彈
    藥刀械管制條例第11條第4 項之條項業經刪除，並將該條項
    所規定之未經許可，寄藏其他可發射子彈具有殺傷力之改造
    手槍罪移列至第8 條第4 項合併修正，修正前後之該罪構成
    要件雖無不同，惟修正後之刑度已由「一年以上七年以下有
    期徒刑，併科新臺幣七百萬元以下罰金」提高為「三年以上
    十年以下有期徒刑，併科新臺幣七百萬元以下之罰金」，比
    較被告行為時及裁判時法適用結果，以修正前之槍砲彈藥刀
    械管制條例較有利於被告，依刑法第2 條第1 項但書之規定
    ，應適用修正前槍砲彈藥刀械管制條例之規定，合先敘明。
    查被告未經許可，而寄藏其他可發射金屬或子彈具有殺傷力
    之手槍及子彈，核其所為，係犯修正前槍砲彈藥刀械管制條
    例第11條第4 項未經許可寄藏其他可發射子彈具有殺傷力之
    改造手槍罪及第12條第4 項未經許可寄藏子彈罪。被告一寄
    藏行為，同時寄藏上開槍枝及子彈，觸犯構戊要件不同之罪
    名，為想像競合犯，應依刑法第55條前段規定，從一重之修
    正前槍砲彈藥刀械管制條例第11條第4 項未經許可寄藏其他
    可發射子彈具有殺傷力之改造手槍罪。爰審酌被告未經許可
    ，寄藏前開具殺傷力之改造手槍1 枝及制式子彈1 顆，影響
    社會治安暨對他人之生命身體構成威脅之危害，惟未持槍加
    害他人生命、身體、財產之具體事證，並審酌其品性、生活
    狀況、智識程度、犯罪後坦認犯行、態度尚佳等一切情狀，
    量處如主文所示之刑，並就併科罰金部分，諭知如易服勞役
    之折算標準。又被告前未曾受有期徒刑以上刑之宣告，此有
    臺灣屏東地方法院檢察署刑案資料查註紀錄表及臺灣高等法
    院被告前案紀錄表各1 紙附卷可佐，其經此教訓，自當知所
    警惕而無虞再犯，本院因認上開刑之宣告，已足策其自新，
    所宣告之刑，以暫不執行為適當，併依法諭知緩刑3 年，以
    啟自新。扣案之改造手槍1 支，依槍砲彈藥刀械管制條例第
    5 條之規定為違禁物，應依刑法第38條第1 項第1 款之規定
    ，宣告沒收之。另扣案之制式子彈2 顆，經送內政部警政署
    刑事警察局鑑驗結果，其中1 顆為不發彈，不具殺傷力，非
    屬違禁物；另1 顆經試射擊發已滅失，有該局上開槍彈鑑定
    書可佐，爰均不併予沒收，附此敘明。
據上論斷，應依刑事訴訟法第299 條第1 項前段，修正前槍砲彈
藥刀械管制條例第11條第4 項、第12條第4 項，刑法第11條前段
、第2 條第1 項但書、第55條、第42條第2 項、第74條第1 款、
第38條第1 項第1 款，罰金罰鍰提高標準條例第2 條，現行法規
所定貨幣單位折算新臺幣條例第2 條，判決如主文。
本案經檢察官林津鋒到庭執行職務。
中　　華　　民　　國　　94　　年　　4 　　月　　29　　日
                  刑事第一庭    審判長法  官  潘正屏
                                      法  官  許心
                                      法  官  黃聖涵
以上正本證明與原本無異。
如不服本判決應於收受本判決送達後十日內向本院提出上訴書狀
，其未敘述上訴理由者，並得於提起上訴後十日內向本院補提理
由書狀（均須按他造當事人之人數附繕本）「切勿逕送上級法院
」
中　　華　　民　　國　　94　　年　　4 　　月　　29　　日
                                      書記官  蘇雅慧
附錄法條：
【槍砲彈藥刀械管制條例】
  ‧第11條第4項
    未經許可，持有、寄藏或意圖販賣而陳列第1項所列槍砲者
    ，處一年以上七年以下有期徒刑，併科新臺幣七百萬元以下
    罰金。
  ‧第12條第4項
    未經許可，持有、寄藏或意圖販賣而陳列子彈者，處五年以
    下有期徒刑，併科新台幣三百萬元以下罰金。
